ALBERTO GUTIÉRREZ OROPEZA





246 132 9759



oropezabeto25@gmail.com



Calle Condes 26, Zacatelco Tlaxcala

Ingeniero en Tecnología de la Informática recientemente graduado con una pasión inquebrantable por la programación, especialmente en el campo del desarrollo web. Con experiencia práctica en el desarrollo y diseño de sitios web, he adquirido una sólida comprensión de diversas tecnologías y metodologías para la creación de productos digitales de alta calidad.

EDUCACIÓN

2020 - 2023

Universidad Politécnica de Tlaxcala

Ing. en Tecnolgías de la Información

2017 - 2020 CECyTE 06

HABILIDADES

- DHD
- JavaScript
- HTML
- CSS
- Rect js
- Laravel
- Bootstrap
- MYSQL

EXPERIENCIA LABORAL

Desarrollador Web

Biobotix Labs, Sep 2023 - Abril 2024

Desarrollo de plataforma para gestión de historias clínicas y seguimiento de salud, utilizando tecnologías como Laravel (backend) y React (frontend).

Desarrollador Web

COBAT 21, Sep 2020 - Ene 2021

En mi segundo periodo de estadias participe en el desarrollo de una aplicación web para la administración de alumnos, profesores, materias y calificaciones, utilizando tecnologías como PHP, JavaScript, HTML y CSS.